【裁判字號】    92,訴,237
【裁判日期】    920731
【裁判案由】    清償債務
【裁判全文】
臺灣新竹地方法院民事判決  九十二年度訴字第二三七號
    原      告  惠普科技股份有限公司
    法定代理人  甲○○
    訴訟代理人  乙○○
    被      告  華治科技股份有限公司
?
    法定代理人  丙○○
    訴訟代理人  丁○○
右當事人間請求清償債務事件，本院判決如左：
    主    文
被告應給付原告新臺幣玖拾捌萬零壹佰壹拾柒元，及自民國九十二年四月二十七日起
至清償日止，按年息百分之五計算之利息。
訴訟費費用由被告負擔。
本判決第一項得假執行。
    事    實
甲、原告方面：
 一、聲明：除依職權宣告假執行外，餘如主文所示。
 二、陳述：
   （一）原告與康柏電腦股份有限公司（以下簡稱康柏公司）已於民國九十二年一
         月一日合併，康柏公司所有權利義務由原告概括繼受，合先陳明。
   （二）緣被告與原告及康柏公司分別於九十一年四月二十三日、九十一年一月一
         日簽訂維護契約，由原告及康柏公司向被告提供維護服務，而被告應每月
         支付原告及康柏公司維護費，然被告自九十一年五月份起停止向原告及康
         柏公司支付維護費用，共積欠原告公司（與康柏公司合併前）九十一年五
         月至九月之維護費用共計新臺幣（下同）六萬三千元，另積欠康柏公司九
         十一年六月至九月維護費用共計九十一萬七千一百一十七元，共計九十八
         萬零一百一十七元，經原告催促被告履行上開債務，被告卻置之不理，為
         此，爰依契約之法律關係，訴請被告給付九十八萬零一百一十七元，及自
         準備書狀送達翌日起至清償日止，按年息百分之五計算之利息。
  三、證據：提出經濟部投資審議會函文、原告公司暨康柏公司債權人通知函文、剪
      報、支援維護契約書、工作站硬體維護合約書各一份、存證信函二件及統一發
      票九紙為證。
乙、被告方面：認諾原告之請求。
    理    由
一、原告主張之前開事實，業據其提出經濟部投資審議會函文、原告公司暨康柏公司
    債權人通知函文、剪報、支援維護契約書、工作站硬體維護合約書各一份、存證
    信函二件及統一發票九紙為證，被告復未加以爭執，並認諾原告之請求。
二、按當事人於言詞辯論時為訴訟標的之捨棄或認諾者，應本於其捨棄或認諾為該當
    事人敗訴之判決，民事訴訟法第三百八十四條定有明文。又上訴人既於言詞辯論
    時為訴訟標的之認諾，法院即應不調查被上訴人所主張為訴訟標的之法律關係是
    否果屬存在，而以認諾為該上訴人敗訴之判決基礎。最高法院四十五年台上字第
    三一號判例可資參照。查本件被告既於九十二年七月二十九日本院言詞辯論時，
    逕為認諾原告之請求，揆諸首揭說明，本院即毋庸再行調查論斷原告此部分為訴
    訟標的之法律關係是否存在，而應依民事訴訟法第三百八十四條之規定，本於該
    認諾為被告敗訴之判決。
三、從而，原告主張依契約之法律關係，訴請被告給付九十八萬零一百一十七元，及
    自準備書狀送達翌日即九十二年四月二十七日起至清償日止，按年息百分之五計
    算之利息，即屬有據，應予准許。
四、本件係本於被告認諾所為之判決，應依職權宣告假執行。
五、結論：本件原告之訴為有理由，依民事訴訟法第七十八條、第三百八十九條第一
    項第一款，判決如主文。
中      華      民      國    九十二    年      七      月     三十一   日
                                  臺灣新竹地方法院民事第一庭
~B法      官  王鳳儀
右為正本，係照原本作成。
如對本判決上訴，須於判決送達後廿日內向本院提出上訴狀。
~B法院書記官  王恬如
中      華      民      國    九十二    年      八      月        四    日


司法院資訊處製作；財團法人民間司法改革基金會備份。
